臺灣高等法院交通法庭裁定　　　　　 　93年度交抗字第919號
抗　告　人　甲○○
　　　　　　　　　　　號五樓
上列抗告人因違反道路交通管理處罰條例案件，不服臺灣板橋地
方法院，中華民國九十三年十一月八日所為裁定（九十三年度交
聲字第一一七六號），提起抗告，本院裁定如下：
    主  文
抗告駁回。
    理  由
一、按汽車駕駛人，駕駛汽車拒絕接受酒精濃度測試之檢定者，
    處新臺幣（下同）六萬元罰鍰，並吊銷其駕駛執照，道路交
    通管理處罰條例第三十五條第三項前段定有明文。又汽車駕
    駛人，曾依第二十九條第四項、第三十條第三項、第三十三
    條第二項、第三十五條第二項前段、第三項前段、第三十七
    條第三項、第四十三條、第六十一條第一項第三款之規定吊
    銷駕駛執照者，三年內不得考領駕駛執照，道路交通管理處
    罰條例第六十七條第二項規定甚明。
二、抗告意旨略以：（一）證人翁俊傑之證詞係偽證，法院不應
    採信。（二）臨檢當時有二名警員，請求傳訊另一名員警云
    云。
三、抗告人即受處分人（異議人）於原審所聲明異議意旨略以：
    異議人於民國九十年十月二十五日凌晨二時十三分許，駕駛
    Ｔ三—七○一六號自用小客車，行經臺北縣新莊市○○路○
    段（裁決書誤載為新莊中正路）時，經警攔檢拒絕接受酒精
    濃度測試之檢定，經警掣單當場舉發。惟異議人當晚本於公
    司執行大夜班工作，晚上約十二點多，突然感到身體不適，
    便向公司請假駕車離去，駛至臺北縣新莊市○○路○段時，
    異議人覺得身體更加不適，便將車輛停於臺北縣新莊市○○
    路○段七五八之三號前，暫時休息片刻。不料，大約二點左
    右，有兩位員警態度不佳地敲門叫異議人下車，異議人也非
    常配合的下車，並告知警員上情，警員認為異議人欺騙他，
    便要求異議人做酒精測試，可是異議人不是通緝犯，也不是
    現行犯，車輛亦非在行駛中，所以異議人認為，沒有必要聽
    從警員不合理且蠻橫之要求，但已配合拿證件給警員，不料
    警員卻開立酒後駕車拒測之罰單，異議人實有不服，並提出
    下列疑點：(1)、異議人的車是停在中山路二段七五八之三號
    ，警察卻只寫中山路二段，並沒有寫出明確位置。(2)、警員
    說五十公尺前有路檢是不可能的，因為如果當時警員在五十
    公尺前見異議人突然停駛，必會立即臨檢異議人，而非一小
    時後由巡邏警員查獲。(3)、從中山路二段七五八之三號到下
    一個路口（貴陽街）大約是三百至四百公尺，而不是警員所
    說的五十公尺。(4)況異議人停車處有個轉彎處，異議人是不
    可能看到前方三百公尺的路檢，若真有看到，也會從明智路
    三段三五一巷駛離，不用等到一個小時後讓警員叫醒。異議
    人不服原裁決處分，爰依法聲明異議，請求撤銷原處分云云
    。
四、經查：
（一）本件受處分人即異議人甲○○於九十年十月二十五日凌晨
　　　二時十三分許，酒後駕駛車號Ｔ三—七○一六號自用小客
  　　車，行經臺北縣新莊市○○路○段（裁決書誤載為新莊中
    　正路）時，經警攔檢而拒絕接受酒精濃度測試檢定之事實
      ，有臺北縣政府警察局九十年十月二十五日北縣警交字第
      Ｃ00000000號舉發違反道路交通管理事件通知單
      影本一紙及拒測酒精濃度之測試條影本一紙在卷可證。
（二）原審訊據受處分人對其拒絕酒測之事實並不爭執，惟辯稱
　　　：係身體不適，才在停車處睡覺，並未酒後駕車云云。上
  　　開違規事實，業經證人即當時承辦警員翁俊傑於原審調查
    　時到庭結證稱：「異議人原來在開車，在距離我們臨檢點
      約五十公尺時，看見我們臨檢才將車子停下來的。我們當
      時的勤務為取諦酒測，異議人自他停車處至我們臨檢點，
      我們就有聞到酒味。且他下車時走路也不是很穩，有喝酒
      的樣子，所以我們才要求他做酒測。起先他拿出證件並承
      認有喝酒，但希望我們可以放他一馬。後來我們告訴他要
      測測看。若沒有超過標準，就可以放行，但是他就不願意
      配合了。」、「我們在當晚十一時就有臨檢，我的班是在
      凌晨一時至三時。若他早在那邊睡覺，隊員就會過去查看
      ，因為我們隊長說常有人在該處睡覺，怕有人東西丟掉。
      異議人應沒有在該處停了一個多小時才對。」等語（見原
      審卷第二一頁、九十三年十月二十六日訊問筆錄），並提
      出臺北縣警察局新莊分局明志派出所舉發當日之勤務分配
      表一份為證。
（三）徵諸證人翁俊傑乃原處分機關認定受處分人有前開違規行
　　　為之原證人，其在原審法官面前以言詞供述本件訴訟上之
  　　待證事實─即受處分人有前開違規情形，且清楚說明其執
    　行舉發勤務開立舉發違反道路交通管理事件通知單時之處
      理程序，綜合其上開證述及受處分人自承拒絕酒測之事實
      ，堪認受處分人應有上開違規行為，且於本件卷存證據資
      料內並無任何積極證據，足以證明證人翁俊傑上開供述係
      屬虛偽，亦無足以令人顯信其供述為不可採之品性證據或
      前科證據存在，本院自不得僅以證人翁俊傑為本件開單告
      發受處分人之員警，而全盤抹煞其在訴訟上所具有之原證
      人資格。又證人翁俊傑與受處分人素不相識，並無宿怨，
      亦無仇隙，應無甘冒自身觸犯偽證罪之風險，而設詞誣攀
      受處分人之理，證人翁俊傑所證，洵堪採憑。抗告意旨指
      摘證人翁俊傑所證係偽證，尚乏實據。
（四）審之證人翁俊傑所提出之勤務分配表，證人翁俊傑確係於
　　　九十年十月二十五日凌晨一時至三時在新莊市○○路口執
  　　行酒測勤務，若如受處分人所陳，伊在新莊市○○路二段
    　七五八之三號前，已休息一個多小時之久，員警在該處附
      近執行勤務，豈有不上前探查之理，益證受處分人所辯非
      實。
（五）證人翁俊傑上揭所證，已明確證述其執行舉發勤務開立舉
　　　發違反道路交通管理事件通知單時之處理程序，復查無任
  　　何事證足資認定證人翁俊傑有作偽證之嫌，或其前開證述
    　有顯然不可信之情況，本件事證已臻明確，受處分人抗告
      意旨，另聲請傳喚其他員警到庭查明，核無必要。
（六）綜上，受處分人確有本件舉發單所載之違規行為，原處分
      機關依道路交通管理處罰條例第三十五條第三項前段、第
      六十七條第二項規定裁處受處分人罰鍰六萬元，並吊銷其
      駕駛執照，三年內禁考，核無不當。本件受處分人之異議
      為無理由，自應將其異議駁回。
五、原審以受處分人確有在前揭時地駕駛汽車拒絕接受酒精濃度
　　測試檢定之違規行為，原處分機關依道路交通管理處罰條例
  　第三十五條第三項前段、第六十七條第二項規定裁處異議人
    罰鍰六萬元，並吊銷其駕駛執照，三年內禁考，認無不當，
    而駁回受處分人之異議，核無違誤。受處分人抗告意旨，為
    無理由，應予駁回。
六、據上論結，應依道路交通案件處理辦法第二十六條，刑事訴
　　訟法第四百十二條，裁定如主文。
中　　華　　民　　國　　93　　年　　12　　月　　31　　日
                    臺灣高等法院交通法庭
                        審判長法  官  陳  春  秋
                              法  官  高  明  哲
                              法  官  洪  英  花
上列正本證明與原本無異。
不得再抗告。
                              書記官  李  信  穎
中　　華　　民　　國　　94　　年　　1 　　月　　3 　　日
